【裁判字號】    97,毒抗,2
【裁判日期】    970214
【裁判案由】    觀察勒戒處分
【裁判全文】
臺灣高等法院花蓮分院刑事裁定           97年度毒抗字第2號
抗  告  人
即  被  告  甲○○
上列抗告人因違反毒品危害防制條例案件，不服臺灣臺東地方法
院中華民國97年1月4日裁定（97年度毒聲字第5號），提起抗告
，本院裁定如下：
    主  文
抗告駁回。
    理  由
一、抗告意旨略以：本案抗告人於96年11月16日經警員持拘票拘
    提至臺東縣警察局刑事警察大隊製作筆錄並採尿液送驗，且
    拘提當時並當場送達臺灣臺東地方法院檢察署刑事傳票一張
    。惟該刑事傳票係96年11月16日簽發，然傳票內所載應到日
    期欄內僅有中華民國96年而月、日、午、時、分均為空白，
    要抗告人如何應訊？又拘票理由欄係記載刑事訴訟法第75條
    ，然抗告人以前從未接獲檢察官之傳票亦未收到司法警察官
    之通知，如何是無正當理由不到場？該拘票所拘提之理由並
    不存在，顯然係違法拘提而嚴重影響抗告人之人權。故原裁
    定所言「被告自白在卷」之被告自白及本於自白後再行取得
    之尿液檢驗皆不合法，不得採為證據，請撤銷原裁定，並依
    刑事訴訟法第409條之規定裁定停止執行云云。
二、按被告經合法傳喚，無正當理由不到場者，得拘提之，刑事
    訴訟法第75條定有明文。此「一般拘提」係因為被告（犯罪
    嫌疑人）經通知或傳喚而無正當理由不到場，法律上擬制其
    至少有逃亡之事由，而賦予檢察官發動拘提之直接強制處分
    權限，而與從未經通知或傳喚等間接強制處分，即逕行發動
    拘提之強制處分不同。是檢察官於拘票上所記載之「拘提理
    由」，應載明係依據「刑事訴訟法第75條」。次按甲基安非
    他命經口服投與後約百分之70於24小時內自尿液中排出，約
    百分之90於96小時內自尿液內排出，甲基安非他命之檢出與
    其投與方式、投與量、個人體質、採尿時間及檢測儀器之精
    密度等諸多關係有關，依上開資料推斷，最長可能不會超過
    4日，此有行政院衛生署藥物食品檢驗局81年2月8日（81）
    藥檢壹字第001156號函可資參照。查本件抗告人所涉犯違反
    毒品危害防制條例之罪，為保全被告及蒐集並保全證據，有
    實施間接或直接強制處分之必要，又鑑於犯罪嫌疑人行蹤難
    以掌握，且施用毒品犯罪之證據蒐集有其時效性，本件傳票
    上雖未記載應到期日，然係為配合毒品犯罪查緝上特殊性之
    便宜措施，故檢察官就本件強制處分之執行方式並無裁量濫
    用之情事。是抗告人於收受傳票後即應隨同司法警察前往應
    到處所，不得因傳票未載明應到日期即謂未經合法傳喚，倘
    其拒絕到場，即有刑事訴訟法第75條所定發動拘提之合法事
    由，且本件拘票上並已載明拘提之理由，於法即無不合。綜
    上所述，本件並無抗告人所指之違法拘提情事，抗告意旨認
    採證不合法且侵害人權為由，而指摘原裁定不當，為無理由
    ，應予駁回。
據上論結，應依刑事訴訟法第412條，裁定如主文。
中    華    民    國    97    年    2    月    14    日
                  刑事庭審判長法  官   謝  志  揚
                              法  官   許  仕  楓
                              法  官   林  慶  煙
以上正本證明與原本無異。
本件不得再抗告。
                              書記官   林  明  智
中    華    民    國    97    年    2     月    14    日


司法院資訊處製作；財團法人民間司法改革基金會備份。
